臺灣橋頭地方法院民事判決
110年度訴字第153號
原      告  ○○○  
訴訟代理人  黃念儂律師
            李昱宗律師
            陳奕安律師
被      告  ○○○○

訴訟代理人  林岡輝律師
            賴巧淳律師（於辯論終結後解除委任） 
上列當事人間請求損害賠償事件，本院於民國111 年2月7日言詞
辯論終結，判決如下：
  主  文
被告應給付原告新臺幣伍拾萬元，及自民國一百零九年十二月十
八日起至清償日止，按週年利率百分之五計算之利息。
原告其餘之訴駁回。
訴訟費用由被告負擔五分之一，餘由原告負擔。
本判決原告勝訴部分，得假執行。但被告如以新臺幣伍拾萬元為
原告預供擔保，得免為假執行。
原告其餘假執行之聲請駁回。
  事  實
一、原告主張：
（一）原告與被告相識十餘載，被告亦為原告前ＯＯＯ之○○同
      學及○○○○，故被告與原告為關係密切之朋友。因原告
      遭前ＯＯＯ屢次劈腿背叛，被告以友人身分開導關心原告
      ，兩造進而於民國107年5月間短暫交往，然因原告尚與前
      ＯＯＯ保有ＯＯ，被告亦有交往多年之女友，兩造遂於同
      年6月8日分手。嗣原告於甫分手後即ＯＯ並○○，遭被告
　　　以此威脅原告與其成為「ＯＯ」，原告因兩造之ＯＯＯ高
　　　度重疊，且原告與前ＯＯＯ仍有ＯＯ存在，恐因上開情事
　　　致原告身敗名裂，且原告因對被告仍有紛雜情感，亦擔慮
　　　被告再也不理會伊，遂勉為答應與被告仍有交往。爾後，
　　　被告經常性脅迫原告與其相處、口交，雖原告屢屢表達受
　　　其要脅之苦楚，但皆為被告所漠視。
（二）嗣於107年10月25日晚間10點許，被告至原告與前ＯＯＯ同住
      ，位於高雄市ＯＯＯ○○○之住處拜訪，兩造原本於客廳中談天
      ，而讓原告心感寬慰，原告基於與被告長年之情誼，認為
      被告已明暸伊之處境，不至於再侵害原告，且因原告心裡
      尚存ＯＯ之痛，遂詢求被告擁抱予以慰藉，被告應允後，兩
      造遂進入主臥室內擁抱，詎被告趁機要求原告為其進行口
      交，並告知「如果不從，則以後都不要見面了，你也知道
      後果」等語，原告因憂懼被告長期一貫之威脅話語，故而
      答應為被告口交。孰料原告勉強為口交後，被告竟強制卸
      去原告之外衣，強脫原告內褲並將原告壓制於床，期間被
      告挾身形氣力上優勢，並忽略原告連說不要及有反抗之意
      ，強行將原告之雙腳扳開，旋即以陰莖強制插入原告之性
      器中，進行性行為一次，後因原告抵抗不從，故被告尚未
      射精前，即將其陰莖退出原告之陰道，並逕自離開原告住
      處（下稱第一次ＯＯＯＯＯ行為）。於第一次ＯＯＯＯＯ行為發生後
      ，原告曾冀望被告為己身之犯行真心悔悟，然被告對原告
      之種種指控置若罔聞，致使原告受不了上開多重傷害，故
      於107年11月割腕自殺，幸而原告之○○○恰返回住處，始未
      釀成憾事。
（三）再於108年1月17日，被告邀約原告至被告家中商談，原告
      盼能釐清兩造間長久以來之糾葛，故而赴約。至被告家中
      後，被告將原告誘騙至房間內，被告先以手撫摸原告頭部
      後親吻原告臉頰、嘴唇，原告閃躲不從並請被告停手，被
      告竟稱「都變硬了、想要吃掉妳」等語。原告意欲逃離，
      被告見狀竟將手伸入原告上衣內，自原告胸罩下方穿過，
      直接抓住原告乳房、箍住原告，原告持續以抗拒之肢體動
      作抵禦被告之侵犯，因原告不斷抵禦反抗，被告方才停手
      （下稱第二次ＯＯＯＯＯ行為）。原告事後以LINE訊息質問被
      告此事，被告竟回覆「欺負妳」、「對不起，以後不會對
      妳做了」、「是我ＯＯ妳？」、「就這件事來看，是性騷擾
      。另外，就妳濕了，應該不會被認為是性騷擾」等語。
（四）被告所為上開兩次ＯＯＯＯＯ之行為，已構成侵權行為，致原
      告身心受到極大創傷與恐懼，而患有創傷後壓力症候群，
      爰依民法第184條第1項前段、第195條第1項前段規定，提
      起本件訴訟等語。並聲明：（一）被告應給付原告新臺幣
      （下同）240萬元，及自起訴狀繕本送達翌日起至清償日
      止，按週年利率百分之5計算之利息。（二）原告願以現
      金或同額之可轉讓定期存單供擔保，請准宣告假執行。
二、被告則以：
（一）兩造關係始於原告利用社交軟體主動與被告聊天，兩造遂
　　  開始有私下交往之情事。而兩造於107年6月8日分手後，
　　  原告曾透過通訊軟體告知其已有ＯＯ，因原告○○○○
　　  ○○○，被告雖無從知悉原告ＯＯＯＯＯＯＯＯＯ是否
　　  為伊，然基於兩造交往之情誼，願與原告共同負擔相關費
　　  用，故原告稱被告對其ＯＯ一事不予理會云云，實屬無
  　　據。且兩造於107年6月8日和平分手後仍藕斷絲連，兩造 
　　  相處動情之時，被告曾希冀原告幫其口交，原告亦同意為
　　  之。此外，原告更曾邀約被告至其租屋處要求被告陪伴，
　　  且原告斯時亦與被告互動一段期間，嗣因被告受不了良心
　　  譴責及背叛女友之折磨，最後乃拒絕原告要求，原告始於
　　  108年1、2月間從○○返回○○，故兩造並無任何脅迫之
  　　情事。再者，原告並非公眾人物，亦屬未婚，兩造關係均
　　  係劈腿衍生之交往關係，倘被告欲以散布兩造曾交往情事
　　  威脅原告者（被告否認之），被告亦會自損名譽。況原告
　　  自始均知悉○○○○○、不專情之情事，其大可以逕行
　　  以此為緣由與其ＯＯＯ解除ＯＯ，抑或合意解除ＯＯ，實
　　  無待被告威脅散布兩造交往情事而導致其ＯＯ告吹之可
　　  能。從而，被告實無散布兩造均劈腿交往情事之必要性，
　　  原告自無遭威脅之可能，是以，原告主張被告曾以ＯＯ、
　　  兩人交往之事威脅原告而要求原告為其口交云云，均屬無
　　  稽。
（二）另被告於107年10月25日晚間雖曾拜訪原告○○○○○○    處
    ，然原告與其ＯＯＯ之住處為○○○○，且位於社區之
　　  中，倘有爭吵或被告對其有任何強制行為，必定會驚擾附
　　  近鄰居並遭敲門詢問，且原告ＯＯＯ亦隨時可能返家，被
　　  告實無從對其有任何強制行為。且原告業已自承其係主動
　　  要求被告至臥室，並向被告索取擁抱，足證原告對被告尚
　　  有情意，始會邀約被告至其與ＯＯＯ之臥室，倘原告對其
　　  仍有情意，並願意主動觸碰被告，被告何必對其有強制性
　　  交之行為？參酌原告於 108 年間不斷傳訊息要求被告分 
 　　 手，好讓被告付出代價，且於事後均未提起任何刑事告訴
  　  ，足證原告係因被告選擇回到女友身邊，心有不甘， 始
　　  捏造被告對其有第一次ＯＯＯＯＯ行為。至原告雖主張
  　  其有割腕行為並有告知被告，然被告並未見過傷口，亦未
　　  知悉當日狀況為何，更無從知悉原告割腕原因。從而，原
  　　告辯稱被告對其曾有第一次ＯＯＯＯＯ行為並導致其割腕
　　  云云，均無可採。
（三）本件兩造分手後仍處藕斷絲連之情況，並會相互邀對方至
    自身家中，被告遂於108年1月17日邀約原告至被告家中談天
    ，原告亦欣然赴約，期間原告更自願進入被告臥室，參酌兩
    造先前曾為男女朋友並有性行為，分手後仍持續往來並有親
    密行為，被告遂認原告有意與其更進一步發生親密行為，始
    親吻原告臉頰及嘴唇，且原告均無抗拒舉動、亦無提出任何
    請被告停止之言語，被告遂進一步撫摸原告胸部，此時原告
    始才告知其今日不願與被告有進一步身體接觸，被告聽聞原
    告拒絕之言語後，立即停止相關撫摸行為。從而，被告並無
    第二次ＯＯＯＯＯ之侵害行為。且被告住處身處社區之舊公寓，
    鄰居間偶有爭吵情事者定遭其他鄰居抗議，倘兩造有所爭執
    或原告有相關抵抗情事，早經其他住戶敲門要求保持安靜，
    然當天均無任何鄰居前來告知吵鬧情事。又，倘原告無意與
    被告發生親密接觸，何以願意孤身前往被告住處並進入被告
    臥室，足證原告對被告尚有情意，並有與之發生接吻、撫摸
    之準備，始孤身赴約，兩造既尚有情意，被告何苦對其有ＯＯ
    ＯＯＯ之行為？更有進者，原告於108年間不斷傳訊要求被告與
    女友分手，即希冀被告不應對其他女子有情感之連結，故原
    告對於被告仍有一定之好感，被告實無從為ＯＯＯＯＯ行為之必
    要，足證被告於108年1月17日當天實無有任何違反原告性自
    主之行為。
（四）又查，兩造於同年月22日之談話，因兩造分手後仍藕斷絲
    連，被告以「欺負妳」等語句，僅係以男女間打情罵俏之情
    事回應，並非承認被告有欺侮原告之情事。至同年月26日對
    話，係因原告均不斷於同年月17日之情事打轉，被告僅係對
    其表示以後不會再與其有任何親密行為。之後同年月27日之
    對話，係兩造對108年1月17日當天之行為為相關討論，被告
    均一再表示其從無任何ＯＯＯＯＯ之舉動。事後被告雖有表示「
    對不起」等語，然係因兩造如要聊天，原告即不斷表示108
    年1月17日之行為為ＯＯ未遂等語，致兩造無法進行其他或後
    續談話，被告雖無ＯＯ之故意及行為，然被告讓原告誤會且為
    安撫其情緒，僅得先低頭道歉以求兩造後續談話能順利進行
    ，並非被告自認自身有ＯＯ未遂等情事。原告並無證據證明被
    告曾以與其交往之往事與ＯＯ等創痛為把柄，強迫原告為其「
    ＯＯ」，以及第一、二次ＯＯＯＯＯ行為等情事。從而，被告並無
    侵害被告性自主權利。退步言之，縱認被告有侵害原告性自
    主權且原告受有損害者（被告否認），然以原告所主張之第
    二次ＯＯＯＯＯ行為態樣觀之，被告所為似僅為短暫式、有性暗
    示之觸摸致原告不及抵抗，且均未利用強制力致使原告不能
    抗拒，且原告告知無意願後即停手，故被告所為至多係性騷
    擾之行為，且原告所主張其受有「創傷後壓力症」一事，亦
    無從證明係因被告之行為導致。亦即其創傷後壓力症係基於
    其自身違反道德之偷情行為所致，抑或何種原因導致，實屬
    不明。綜上，原告請求之精神慰撫金實屬過高等語置辯，並
    聲明：（一）原告之訴駁回。（二）如受不利判決，願供擔
    保請准宣告免予假執行。
五、經查，兩造於107年5月開始交往，但因原告尚與前ＯＯＯ保有Ｏ
    Ｏ，被告亦有女友，兩造遂於107年6月8日分手。於107年10
    月25日晚間，被告至原告與其前ＯＯＯ之住處，經原告主動要
    求被告至臥室，並要求被告擁抱伊；復於108年1月17日，被
    告邀請原告之被告住處聊天，原告亦赴約，被告並有親吻原
    告臉頰、嘴唇，並撫摸原告胸部等情，並有LINE對話紀錄截
    圖（參本院審訴卷第27-31頁、本院卷第55-65頁）附卷可稽
    ，被告亦不爭執，堪信為真實。惟被告否認曾於107年10月2
    5日時，在原告住處與原告有發生性行為及強制性交之情事
    ；亦否認於108年1月17日時在被告住處，有撫摸原告胸部，
    及有違反原告意願之行為，抗辯係因親吻原告臉頰、嘴唇時
    因原告皆無抗拒，誤認原告有意進一步親密行為，遂撫摸原
    告胸部，並於原告拒絕後隨即停止。足徵本件爭點在於：被
    告對原告有無分別於107年10月25日、108年1月17日有兩次Ｏ
    ＯＯＯＯ之不法侵權行為？及原告依侵權行為法律關係，請求被
    告賠償非財產上之損害，有無理由？分敘如下：
（一）關於第一次ＯＯＯＯＯ行為部分：
　　　原告主張被告於107年10月25日晚間10時至11時許，在原
      告位於高雄市ＯＯＯＯＯＯ之住處內，以脅迫方式對其強制性交
      之犯行，經本院檢視兩造之LINE通訊軟體截圖，被告於10
      8年4月25日LINE通訊軟體截圖自承：「我威脅妳當ＯＯ，妳
      就要割腕...妳可以離開我阿...割腕是自己的選擇」等語
      （參本院審訴卷第31頁），足徵原告所稱被告曾以兩造之
      背德關係脅迫伊，堪信為真實。另經本院檢視兩造於108
      年5月10日、109年6月26日、109年7月25日之LINE通訊軟
      體截圖可見以下的對話內容：「（被告：全部都是ＯＯ？還
      是最後幾次？）原告：對此我會流眼淚。一次就足夠去死
      了。不是能討價還價的。也不是你能粗暴的拿出來論戰的
      。ＯＯ你沒有明白嚴重性（被告：對不起）」、「（原告：
      你ＯＯ、猥褻我，還有其他各種過份事不細說，這樣兩年後
      你輕鬆跟我說個『對不起』就覺得好了夠了？她真的知道你
      ＯＯ我嗎？）被告：關於ＯＯ，妳打算做什麼？」、「（原告
      ：你不停告訴我，你ＯＯ我你完全沒有歉意，完全沒有要面
      對）被告：我有，但是我不知道妳到底要什麼」等語，此
      有上開LINE對話截圖在卷可稽（參本院卷第59-65頁）。
      觀諸被告面臨原告以「ＯＯ」字眼指控時，未有辯駁並隨即
      道歉，並詢問「全部都是ＯＯ？還是最後幾次」，並試探原
      告打算採取之行動，均與一般男性遭受強制性交之虛構情
      節嚴厲指控，污衊人格名聲時，當嚴正否認當稱並無其事
      ，以免無端遭受誣攀而罹入罪刑，方無悖於常情，然被告
      均未如此，是倘非被告於案發當日確有對原告為強制性交
      行為，殊難想像何以致此。另經證人甲○○即原告工作同事
      亦到庭具結證稱：「（法官問：原告是如何向妳陳述她與
      被告後來的關係？）原告約於107年接近年底的時候，口
      頭跟我說她被被告性侵。」、「（法官問：107年底時，
      原告當時跟妳說案發過程時，她的情緒反應為何？）當時
      是在ＯＯＯ說的，我印象很深刻，她跟我說完之後眼淚就流
      下來，有一種被嚇到的感覺，因為是工作的場域，也無法
      完全發洩情緒。」、「（被告訴訟代理人問：原證八Mess
      enger『所以你們又做了』是否表示兩造之前有發生過性行
      為？）我用『又做了』，而沒有用『性侵』，應該是我對於『
      性侵』的理解比較像是被陌生人侵害的感覺，而沒有意識
      到違反被告的意思，也是屬於『性侵』」等語（參本院卷第
      119、121、127、129頁），亦與原告主張及上開兩造LINE
      對話截圖相符。益徵原告前揭所證其於案發時、地，遭被
      告以ＯＯ手段為強制性交一節，確與事實相符，堪信為真。
（二）關於第二次ＯＯＯＯＯ行為部分：
      原告主張：被告於108年1月17日中午許，在被告位於高雄
      市ＯＯＯＯＯＯ之住處內，以脅迫方式對其強制猥褻之犯行等情
      ，經原告以LINE訊息質問被告，被告回應以「欺負妳」、
      「對不起，以後不會對妳做了」、「（原告：你在講三小
      。你說你想吃我，我已經拒絕了，在躲了，轉開了。是你
      還把手伸進我衣服抓住我乳房。不是你難道是我嗎）被告
      ：就這件事來看，是性騷擾。另外，就妳濕了，應該不會
      被認為是性騷擾」、「（原告：你ＯＯ未遂我阿。你真的忘
      了嗎？）對不起」等語，此有上開LINE對話截圖在卷可稽
      （見本院審訴卷第29、31頁）。被告雖辯稱：伊因認原告
      有意與其更進一步親密行為，始親吻原告臉頰及嘴唇，且
      原告均無抗拒舉動及言語拒絕，被告遂進一步撫摸原告胸
      部，嗣因原告告知無意願，始停止撫摸行為等語。惟觀諸
      上開LINE對話截圖，被告經原告指控「我已經拒絕了，在
      躲了，轉開了。是你還把手伸進我衣服抓住我乳房」等語
      ，足見被告未嚴正否認稱並無其事，僅企圖辯稱伊的作為
      僅算是性騷擾而已，可徵被告於原告表明拒絕後，仍不顧
      其意願，強行撫摸原告胸部等情，確與事實相符，堪信為
      真。至於就被告於LINE的訊息中稱：「另外，就妳濕了，
      應該不會被認為是性騷擾」云云。本院則認對於受侵害婦
      女之「非自願性之生理反應」，本不應予以歧視。故被告
      上開主張，顯均不足採。
（三）又就原告於事發後之情緒、行為觀之：按原告於107年10
      月25日遭被告為第一次ＯＯＯＯＯ之侵權行為後，翌日於工作
      地點遇工作同事即證人甲○○，便無法抑制情緒並哭述遭性
      侵一事；嗣後於108年1月17日遭被告第二次ＯＯＯＯＯ之侵權
      行為後，因數日無法入睡並產生自我厭惡感，遂以通訊軟
      體Messenger與甲○○討論此情，核與證人甲○○於110年8月3
      1日到庭具結證述：我有看過原告割腕的傷口；當時是在Ｏ
      ＯＯ說的，我印象很深刻，她跟我說完之後眼淚就流下來，
      有一種被嚇到的感覺，因為是工作的場域，也無法完全發
      洩情緒相符（參本院卷第121、125頁），且原告因遭前揭
      性侵害事件，事發後有失去現實感、憂鬱煩躁、並數度割
      腕自殘等狀況，於108年2月28日前往ＯＯＯＯＯＯＯＯＯ就診，就
      診時主訴其遭威脅當「ＯＯ」，於108年1月遭性騷擾，並強
      迫發生性關係，經醫生診斷有「創傷後壓力症」（Posttr
      aumatic stress 
　　　disorder），而自108年2 月28日開始在ＯＯＯＯＯＯ接受門診
      治療，此有診斷書、病歷等件在卷可證（參本院卷第141-
      159頁）。綜上可見，足徵原告於遭受兩次之ＯＯＯＯＯ後，明
      顯有負面的情緒反應（容易有負面想法、憂鬱、暴躁、憤
      怒）、容易受刺激、反應大（憤怒、高度警戒心、易怒、
      易受驚嚇）等遭受性侵創傷後壓力症候群之臨床徵狀，可
      見原告主張伊有遭受被告性侵害之事實，洵非子虛。
（四）被告雖復抗辯：原告係因分手後仍與被告藕斷絲連，才於
      107年10月25日主動邀約被告至伊臥室，復又於108年1月
　　　17日應被告之邀至被告住處碰面，倘上開二日均遭被告強
      制性交，何以未驚擾附近鄰居，且原告於事後均未提出任
      何刑事告訴等語。然原告業已陳述其與被告見面商談的目
      的，皆係為求得被告之道歉，以求心靈平靜，縱原告曾主
      動要求被告擁抱伊，及隻身前往被告住處臥室，亦不足以
      此認定原告係自願與被告發生性行為。至於原告未於事發
      後提起刑事告訴，此乃因兩造０００００，且事發時原告與前Ｏ
      ＯＯ尚有ＯＯ，原告本即擔心二人有交往之背德情事倘公諸於
      世，勢必遭周遭親友指責，更因此遭被告以此威脅當其「
      ＯＯ」，故遲遲未舉發被告之犯行而皆未報警處理，於此而
      言，並無任何違反常情之處。至於原告若因未就醫未取證
      ，而未留存當時遭受性侵害之後受傷之照片，亦僅係減少
      可資證明被告犯行之積極證據而已，並非因此即能推翻上
      開與事實相符之論證。又本案被告涉及刑事部分，已由原
      告提出告訴，並經臺灣橋頭地方檢察署以110年偵字第０００
      號進行偵查（參本院卷第323頁），而ＯＯＯＯＯ案件，除涉及
      原告自身名節外，並事涉被告是否觸犯刑事犯罪，倘非事
      實，原告更將涉犯誣告及偽證罪之重責。從而，原告顯無
      可能無端構陷被告。
（五）至於被告抗辯：原告於107年10月25日當時未有抗拒叫喊
      ，復又於108年1月17日隻身一人進入被告臥室，可見被告
      並未對原告為強制性交行為云云。惟經本院檢視上開兩造
      之LINE對話紀錄截圖，兩造雖有聯絡，但皆係原告就上開
      二日之事質問被告，而非情侶間之親密對話，自難認兩造
      間仍互有情愫，而可認原告同意與被告有合意性交之行為
      。再被害人遭受性侵害後之反應，恆因不同之人、情節、
      雙方關係而有異，事後或因恐懼、或因羞愧、或因不知所
      措，可能出於原告有所顧慮，是暫時以隱忍裝作若無其事
      ，保全顏面以及工作順利進行，自不得僅以兩造間單純的
      擁抱、親吻，即據為推論被告係在得原告同意下而發生性
      行為。又按西元1979年聯合國大會通過「消除對婦女一切
      形式歧視公約」（以下簡稱CEDAW），並在西元1981年正
      式生效，其內容闡明男女平等享有一切經濟、社會、文化
      、公民和政治權利，締約國應採取立法及一切適當措施，
      消除對婦女之歧視，確保男女在教育、就業、保健、家庭
      、政治、法律、社會、經濟等各方面享有平等權利，我國
      為提升我國之性別人權標準，落實性別平等，經立法院於
      96年1月5日議決，2月9日總統批准並頒發加入書，明定CE
      DAW具國內法效力，並經立法院於100年5月20日三讀通過
      ，於同年6月8日公布「消除對婦女一切形式歧視公約施行
      法」。CEDAW落實在性侵害事件，主要為打破以往對於性
      別刻板印象及遍存在性侵害犯罪迷思，就性行為方面所保
      護法益為個人性自主決定權，即個人享有免於成為他人性
      客體的自由，可依其意願自主決定「是否」、「何時」、
      「如何」及與「何人」為性行為，此乃基於維護人性尊嚴
      、個人主體性及人格發展的完整，並為保障個人需求獲得
      滿足所不可或缺的基本權利。強調「性自主決定權」即「
      性同意權」，意指任何性行為都應建立在相互尊重，彼此
      同意的基礎上，申言之，要求性主動的一方有責任確認對
      方在「完全清醒」的狀態下「同意」之行為，鼓勵「溝通
      透明化」並「尊重對方」。因此，對方沉默時不是同意，
      對方不確定或猶豫也不是同意，在對方未同意前之任何單
      獨與加害人同行回家或休息，只能視為一般人際互動，不
      是性暗示，又同意擁抱或接吻，也不表示想要性交，即對
      方同意後也可反悔拒絕，無所謂「沒有說不行，就等於願
      意」或有「半推半就」的模糊空間，避免「性同意」成為
      性侵害事件能否成立的爭議點。猶不得將性侵害的發生歸
      咎於被害者個人因素或反應（例如不得將被害人穿著曝露
      或從事與性相關之特殊行業等作為發生性行為的藉口，或
      指摘被害人何以不當場求救、立即報案、保全證據，或以
      被害人事後態度自若，仍與加害者保有曖昧、連繫等情狀
      ，即推認被害者應已同意，而合理化加害者先前未經確認
      所發生的性行為），卻忽視加害者在性行為發生時是否確
      保對方是在自願情況下的責任（最高法院110年度台上字
      第1781號判決意旨參照）。故將CEDAW公約落實在性侵害
      事件，主要為打破以往對於性別刻板印象及普遍存在性侵
      害犯罪迷思，即不容行為人事後主張主觀錯誤認知而卸責
      。經查，本件原告於遭受被告性侵害後，經以上情質問被
      告，被告以LINE對話回應「全部都是ＯＯ？還是最後幾次」
      等語可知，被告明知己身所為行為並未完全取得原告同意
      ，竟仍違反被告意願，故被告無視原告並非「自願地」參
      與性交行為，漠視其「性自主決定權」等情明確。
（六）按因故意或過失，不法侵害他人之權利者，負損害賠償責
      任；不法侵害他人之身體、健康、名譽、自由、信用、隱
      私、貞操，或不法侵害其他人格法益而情節重大者，被害
      人雖非財產上之損害，亦得請求賠償相當之金額。民法第
      184條第1項前段、第195條第1項前段分別定有明文。本件
      被告對原告為ＯＯＯＯＯ之行為，已不法侵害原告性自主決定
      權之人格法益，且被告所為乃對原告之性侵害，情節亦非
      屬輕微，是原告主張依上開規定，請求被告賠償非財產上
      之損害，自屬有據。再按慰藉金之賠償，須以人格權遭遇
      侵害，使精神上受有痛苦為必要，其核給之標準固與財產
      上損害之計算不同，然非不可斟酌雙方身分、資力與加害
      程度，及其他各種情形核定相當之數額（最高法院51年台
      上字第223號判決意旨參照）。故所謂「相當」，自應以
      實際加害情形與其損害是否重大及被害人之身分、地位與
      加害人之經濟情況等關係定之。經查，原告因被告二次ＯＯ
      ＯＯＯ之侵權行為，精神受有痛苦，自屬顯然，並有如上之
      門診病歷、諮商病歷可證。再查原告乃大學畢業，擔任ＯＯ
      ＯＯＯ，薪資約ＯＯ餘元，名下ＯＯＯ；被告大學畢業，擔任ＯＯＯ
      ，年收入約ＯＯＯ元，名下ＯＯ不動產財產資料，此有兩造稅
      務電子閘門附卷可稽（存於本院審訴卷證物袋內）。本院
      斟酌上情，及被告為一己性慾而對原告為二次ＯＯＯＯＯ之侵
      權行為，嚴重戕害原告身心，至今仍飾詞否認，暨原告因
      此所受痛苦程度、兩造前述之身分、地位、經濟能力等一
      切情狀，認原告請求被告賠償精神慰撫金應以50萬元為適
      當。
六、綜上所述，原告依民法第184條第1項前段、第195條第1項前
    段等規定，請求被告賠償50萬元，及自起訴狀繕本送達之翌
    日即109年12月18日（按本件起訴狀繕本係於109年12月7日
    寄存送達被告，經10日即於同年月17日始生送達效力，參本
    院審訴卷第63頁）起至清償日止，按週年利率5%計算之法定
    遲延利息部分，為有理由，應予准許。至原告逾此範圍之請
    求，為無理由，應予駁回。又本件原告勝訴部分，本院所命
    給付之金額未逾50萬元，依民事訴訟法第389條第1項第5款
    規定，應依職權宣告假執行。至於被告陳明願供擔保，聲請
    免為假假行之宣告，就原告勝訴部分，經核亦無不合，爰酌
    定相當之擔保金額併准許之。至原告敗訴部分，其假執行之
    聲請則失所附麗，自應予駁回。
七、本件事證已臻明確，兩造其餘之攻擊或防禦方法及所用之證
    據，經本院斟酌後，認為均不足以影響本判決之結果，爰不
    逐一論列。
八、據上論結，本件原告之訴為一部有理由，一部無理由，爰判
    決如主文。
中    華    民    國   111    年    3     月    7     日
                         民事庭法  官   楊富強 
以上正本係照原本作成。
如對本判決上訴，須於判決送達後20日內向本院提出上訴狀。如
委任律師提起上訴者，應一併繳納上訴審裁判費。
中    華    民    國   111    年   3      月    7     日
                              書記官  　邱秋珍